【裁判字號】    92,裁,1826
【裁判日期】    921218
【裁判案由】    營利事業所得稅
【裁判全文】
最  高  行  政  法  院  裁  定                  九十二年度裁字第一八二六號
    抗  告  人  豐銘投資股份有限公司
    代  表  人  甲○○
    相  對  人  財政部臺灣省中區國稅局
    代  表  人  許虞哲
右抗告人因與相對人間營利事業所得稅事件，對於中華民國九十一年十一月二十日臺
中高等行政法院九十一年度訴字第六七三號裁定提起抗告，本院裁定如左︰
    主  文
抗告駁回。
抗告訴訟費用由抗告人負擔。
    理  由
一、按抗告法院認抗告為不合法或無理由者，應為駁回抗告之裁定。次按「納稅義務
    人對於核定稅捐之處分如有不服，應依規定格式，敘明理由，連同證明文件，依
    左列規定，申請復查：一、依核定稅額通知書所載有應納稅額或應補徵稅額者，
    應於繳款書送達後，於繳納期間屆滿翌日起算三十日內，申請復查。」、「訴願
    之提起，應自行政處分達到或公告期滿之次日起三十日內為之。」、「原告之訴
    ，有起訴不備其他要件者，行政法院應以予裁定駁回之。」稅捐稽徵法第三十五
    條第一項第一款、訴願法第十四條第一項、行政訴訟法第一百零七條第一項第十
    款分別定有明文。
二、查本件抗告人因營利事業所得稅事件，於民國九十年十月十八日收受相對人更正
    後之繳款書，該繳款書之限繳期限為九十年十一月十五日，則抗告人應於九十年
    十二月十七日之前申請復查，惟抗告人遲至九十年十二月二十一日始郵寄申請書
    向相對人申請復查，已逾申請復查期限，相對人予以駁回。抗告人不服，提起訴
    願，惟抗告人係於九十一年四月二十六日收受復查決定書，有經抗告人蓋章及其
    負責人甲○○簽名收受之復查決定送達回執附原處分卷可稽，又抗告人設址於台
    中市，依訴願法第十六條第一項規定應扣除在途期間四日，核計其提起訴願之三
    十日不變期間，自九十一年四月二十七日起算，至九十一年五月三十日（星期四
    ）屆滿，而抗告人遲至九十一年六月十八日始提起訴願，有相對人機關收文日戳
    可按，訴願決定以其訴願已逾法定不變期間，不予受理，自無不合。原裁定因認
    抗告人復對之提起本件行政訴訟，顯非合法，予以駁回。本院經核原裁定並無違
    誤。抗告人猶執詞訴願法第八十條既規定提起訴願因逾法定期間而為不受理決定
    時，原行政處分顯屬違法或不當者，原行政處分機關或其上級機關得依職權撤銷
    或變更之。則行政機關不應緊守程序不合，實體不究原則。原裁定未審究訴願決
    定有無違反訴願法第八十條之規定及其意旨，亦未敘明不適用訴願法第八十條之
    理由，實有未當云云。惟查提起訴願因逾法定期間時，訴願決定機關固得因原行
    政處分顯屬違法或不當，依職權撤銷或變更之。然訴願決定機關既為不受理決定
    ，即表示訴願決定機關認為原行政處分非顯屬違法或不當者。原裁定自毋庸審究
    訴願決定有無違反訴願法第八十條之規定，其以訴願決定認抗告人提起訴願已逾
    法定不變期間，不予受理，尚無不合，抗告人復對之提起本件行政訴訟，顯非合
    法，因以駁回。揆諸首揭規定，原裁定並無違誤。從而，本件抗告意旨，核無理
    由，應予駁回。
三、依行政訴訟法第一百零四條、民事訴訟法第九十五條、第七十八條，裁定如主文
    。
中    華    民    國    九十二      年      十二      月      十八      日
                    最 高 行 政 法 院  第 五 庭
                                審 判 長 法  官      徐  樹  海
                                         法  官      黃  璽  君
                                         法  官      姜  仁  脩
                                         法  官      鄭  淑  貞
                                         法  官      林  茂  權
右  正  本  證  明  與  原  本  無  異
                                         法院書記官  王  褔  瀛
中    華    民    國    九十二      年      十二      月      十八      日


司法院資訊處製作；財團法人民間司法改革基金會備份。
